【裁判字號】    88,訴,230
【裁判日期】    890428
【裁判案由】    違反毒品危害防制條例
【裁判全文】
臺灣花蓮地方法院刑事判決                          八十八年度訴字第二三０號
    公  訴  人  臺灣花蓮地方法院檢察署檢察官
    被      告  乙○○
    指定辯護人  本院公設辯護人  甲○
右列被告因違反毒品危害防制條例案件，經檢察官提起公訴（八十八年度偵字第四八
六號），本院判決如左：
    主  文
乙○○連續轉讓第二級毒品，累犯，處有期徒刑壹年陸月，併科罰金新台幣拾萬元，
罰金如易服勞役，以新台幣玖佰元即銀元參佰元折算壹日。
    事  實
一、乙○○前曾於民國（下同）八十一年間因違反麻醉藥品管理條例案件，經本院判
    處有期徒刑十月確定，另於八十二年間亦因違反麻醉藥品管理條例案件經台灣高
    等法院花蓮分院判處有期徒刑五年二月確定，嗣經接續執行，甫於八十七年七月
    十六日縮短刑期執行完畢，仍不知悔改，明知安非他命係毒品危害防制條例第二
    條第二項所列之第二級毒品，不得非法轉讓，竟基於概括犯意，連續於八十八年
    一月初某日晚間及同年月二十六日晚間二十三時許，在花蓮縣玉里鎮○○○區道
    路上及圓環附近，受丙○○之託二次均以新台幣（下同）五仟元之價格分別向綽
    號「黑狗」之男子購得第二級毒品安非他命數小包後，轉讓與丙○○非法施用。
二、案經花蓮縣警察局玉里分局報請臺灣花蓮地方法院檢察署檢察官偵查起訴。
    理  由
一、右揭犯罪事實業據被告乙○○於本院審理時自承「丙○○那二次安非他命都是跟
    『黑狗』拿的，但是都是透過我，我和丙○○一起吸用，丙○○拿到安非他命會
    到我那裡，丙○○也會給我吸用」等語（見本院八十八年一月四日訊問被告筆錄
    ），核與證人丙○○於偵查及本院調查時所證稱「是我之前有看過乙○○的朋友
    吸過安非他命，我才叫邱某幫我向他朋友買安非他命，‧‧‧，我並沒有直接向
    乙○○買過安非他命，都是透過他朋友買的，‧‧‧，我共請邱某幫我買過二次
    安非他命」等語（見偵查卷第二十頁）；「安非他命我不是跟乙○○買的，我是
    跟台東一個叫做『黑狗』的人買的，我在警察局那樣說是警察叫我這樣說寫個意
    思，到那邊可以改，我不是跟乙○○拿的，而是跟『黑狗』拿的，『黑狗』是乙
    ○○的朋友，我是先找到邱某才找到『黑狗』，我是跟台東的『黑狗』拿的，錢
    也是『黑狗』拿去的」等語（見本院卷第二十七頁）相符，顯見被告乙○○曾二
    次因丙○○欲吸用安非他命而幫其調貨之事實為真，本件事證明確，被告犯行洵
    堪認定，應予依法論科。
二、按毒品危害防制條例第四條第二項之販賣第二級毒品安非他命罪，不僅須有販入
    或賣出之行為方可構成，更須具備營利之目的，始足成立。尤其，該罪之法定最
    輕本刑為有期徒刑七年，其立法之本旨乃在於懲處意圖貪得不法利益而從事販賣
    第二級毒品安非他命之徒，可謂極為嚴厲，其法定構成要件之解釋允宜從嚴，以
    免失之寬泛而逸出立法本旨。另按所謂販賣係指意圖營利而販入或賣出而言，與
    民法上之買賣意義不盡相同，「販」之字義即係買賤賣貴，因而法律上規範販賣
    行為應予處罰，當然含有意圖營利之意義在內，無須於條文中另行標明「意圖營
    利」字樣（參最高法院八十年度臺上字第五九七六號判決要旨）。亦即如以買得
    價格之原價賣出或僅係單純之經手而已，便無意圖營利可言，應不構成販賣第二
    級毒品罪責。本件公訴人認被告乙○○涉犯販賣第二級毒品安非他命之犯行，無
    非以證人丙○○之證述及通訊監察案件譯文為其論據，惟查，證人丙○○於警訊
    、偵查及本院調查中所為之證述事實前後不一，可見其所為之供述已非無瑕疵可
    指；另本院將上揭通訊監察譯文內容中所憑疑似為被告乙○○聲音之監聽錄音帶
    ，將被告解送法務部調查局接受錄音採樣比對，經鑑定結果認「乙○○已於八十
    九年二月一日前來本局接受錄音，經與送驗證物錄音帶比對結果，錄音帶（註明
    八十八年一月十八日十六時四十分之通話）內疑似乙○○之聲音，與本人聲音音
    質不同」等語，有法務部調查局（八九）陸（三）字第八八０九九四九二號鑑定
    通知書附卷可稽，顯見該通訊監察譯文內容非被告之對話，即難以此非被告對話
    之監聽譯文遽令被告入罪。且除丙○○於警訊時不利於被告之陳述外，並無其他
    積極補強證據可資證明丙○○上開不利於被告之供述與事實相符，自不能以丙○
    ○單一之指證，據論被告有販賣安非他命之犯行。而被告乙○○僅單純經手幫丙
    ○○調貨（安非他命），業如前述，並無其他積極事證證明被告有買賤賣貴或意
    圖營利之行為，尚難與販賣第二級毒品安非他命之構成要件該當，即難以該罪相
    繩。核被告乙○○所為，係犯毒品危害防制條例第八條第二項之轉讓第二級毒品
    罪。公訴人起訴法條容有未洽，應予變更。被告先後二次轉讓第二級毒品安非他
    命之行為，時間緊接，所犯為構成要件相同之罪名，顯係出於概括之犯意為之，
    為連續犯，應依刑法第五十六條之規定論以一罪，並加重其刑。又被告乙○○前
    曾於八十一年間因違反麻醉藥品管理條例案件，經本院判處有期徒刑十月確定，
    另於八十二年間亦因違反麻醉藥品管理條例案件經台灣高等法院花蓮分院判處有
    期徒刑五年二月確定，嗣經接續執行，甫於八十七年七月十六日縮短刑期執行完
    畢，此有台灣花蓮地方法院檢察署刑案記錄查註表一紙在卷足憑，其於五年以內
    再犯本件有期徒刑以上之罪，為累犯，依刑法第四十七條規定遞加其刑。爰審酌
    被告素行不佳，明知安非他命為毒品而仍轉讓他人吸用，不僅危害他人身心健康
    ，且易造成社會善良風氣之敗壞，及其轉讓安非他命之動機、目的、手段、所造
    成之危害、犯罪後之態度不佳等一切情狀，量處如主文所示之刑，且就罰金部分
    ，諭知易服勞役之折算標準，以示警懲。
據上論斷，應依刑事訴訟法第二百九十九條第一項前段、第三百條，毒品危害防制條
例第八條第二項，刑法第十一條前段、第五十六條、第四十七條、第四十二條第二項
罰金罰鍰提高標準條例第二條，判決如主文。
本案經檢察官李子春到庭執行職務。
中      華      民      國      八十九      年      四    月    二十八  日
                                臺灣花蓮地方法院刑事庭
                                    法  官  林  國  泰
右正本證明與原本無異。
如對本判決不服，應於送達後十日內，向本院提出上訴狀。（應抄附繕本）告訴人或
被害人如對於本判決不服者，應具備理由請求檢察官上訴，其上訴期間之計算係以檢
察官收受判決正本之日期為準。
                                    法院書記官
中      華      民      國      八十九      年      四    月    二十九  日
附錄本判決論罪之法律條文：
毒品危害防制條例第八條第二項：
轉讓第二級毒品者，處六月以上五年以下有期徒刑，得併科新臺幣七十萬元以下罰金
。轉讓第三級毒品者，處三年以下有期徒刑，得併科新臺幣三十萬元以下罰金。
前三項之未遂犯罰之


司法院資訊處製作；財團法人民間司法改革基金會備份。
